【裁判字號】    97,易,1226
【裁判日期】    970814
【裁判案由】    竊盜
【裁判全文】
臺灣彰化地方法院刑事判決      九十七年度易字第一二二六號
公  訴  人  臺灣彰化地方法院檢察署檢察官
被      告  甲○○
                    （另案羈押在臺灣彰化看守所）
上列被告因竊盜案件，經檢察官提起公訴（九十七年度偵字第五
六八四號），本院判決如下：
    主  文
甲○○竊盜，累犯，處有期徒刑柒月。扣案之鑰匙壹支沒收之。
    事  實
一、甲○○前曾：(1)於民國九十五年十二月二十五日，因竊盜案
    件，經本院北斗簡易庭以九十五年度斗簡字第五六九號判有
    期徒刑三月，得易科罰金確定；(2)又於九十六年一月十七日
    ，因竊盜之八罪，經臺灣高等法院臺中分院以九十五年度上
    易字第一六五五號分別判處有期徒刑五月、三月、三月、三
    月、三月、三月、三月、三月，並定應執行刑為有期徒刑一
    年六月確定；(3)再於九十六年五月十六日，因竊盜案件，經
    本院北斗簡易庭以九十六年度斗簡字第九號判處有期徒刑四
    月，得易科罰金確定；(4)另於九十六年五月二十八日，因詐
    欺案件，經本院北斗簡易庭以九十六年度斗簡字第一五０號
    判處有期徒刑三月，得易科罰金確定，前揭刑期經入監接續
    執行，因中華民國九十六年罪犯減刑條例於九十六年七月十
    六日生效施行，乃經本院以九十六年度聲減字第一二０五號
    就上開(1)至(4)所示各罪之宣告刑均予減刑，並定應執行刑為
    有期徒刑一年二月（得易科罰金），經抗告後，由臺灣高等
    法院臺中分院以九十六年度抗字第六八一號駁回抗告確定，
    並已於九十六年十二月六日縮刑期滿執行完畢。詎仍不知警
    惕，於九十七年六月十六日凌晨一時三十分許，在彰化縣永
    靖鄉崙子村永靖火車站前路旁（非旅客上、下火車必經之地
    ），因見已成年之乙○所有之車牌號碼ＹＨＺ─九八一號重
    型機車一部（價值約新臺幣一萬元）停放該處，無人看管，
    竟突萌普通竊盜之為自己不法意圖，以所有之鑰匙一支（已
    扣案）發動上開機車騎乘離去之方式，竊取前開機車一部得
    逞，以作為代步之工具。嗣其於同日（即九十七年六月十六
    日）凌晨二時四十分許，騎乘前開竊得之機車前至彰化縣二
    水鄉○○村○○路二九號前，並將該機車停放於路旁而遇警
    盤查時，其於有偵查犯罪職權之機關或個人發覺其前開普通
    竊盜犯罪之前，主動向警方坦認有前揭普通竊盜犯行而自首
    ，乃為警起出前開其竊得之重型機車一台（已由警方發還與
    乙○領回）及其所有、供竊取前開機車所用之鑰匙一支扣案
    ，且主動接受裁判。
二、案經彰化縣警察局田中分局報請臺灣彰化地方法院檢察署檢
    察官偵查起訴。
    理  由
一、按「除簡式審判程序、簡易程序及第三百七十六條第一款、
    第二款所列之罪之案件外，第一審應行合議審判。」，刑事
    訴訟法第二百八十四條之一定有明文；本件被告甲○○所犯
    係屬刑事訴訟法第三百七十六條第二款所列之罪，爰依法行
    獨任審判。又本件有關以下所引用被告以外之人於審判外之
    言詞或書面陳述，而不符合刑事訴訟法第一百五十九條之一
    至第一百五十九條之四之規定者，業經公訴人及被告於本院
    明示同意作為證據，且均經本院於審理時當庭直接提示而為
    合法之調查，公訴人、被告均未於言詞辯論終結前聲明異議
    ，本院審酌前開證據作成或取得之狀況，並無非法或不當取
    證之情事，且亦無顯不可信之情況，故認為適當而均得以作
    為證據，是前開證據依刑事訴訟法第一百五十九條之五之規
    定，均具有證據能力，先予敘明。
二、訊據被告對於上揭事實坦承不諱，且有證人乙○於警詢時之
    證述在卷可稽。又被告於本院審理時自承：伊竊取上開機車
    是要供作代步之工具一語，足認被告主觀上確有為自己不法
    所有之意圖甚明。此外，復有贓物認領保管單、「車籍查詢
    ─基本資料詳細畫面」各一件及照片三幀在卷可憑，並有被
    告所有、供竊盜所用之鑰匙一支扣案可佐，本件事證明確，
    被告犯行洵足認定。
三、核被告所為，係犯刑法第三百二十條第一項之普通竊盜罪。
    又被告前曾：(1)於九十五年十二月二十五日，因竊盜案件，
    經本院北斗簡易庭以九十五年度斗簡字第五六九號判有期徒
    刑三月，得易科罰金確定；(2)又於九十六年一月十七日，因
    竊盜之八罪，經臺灣高等法院臺中分院以九十五年度上易字
    第一六五五號分別判處有期徒刑五月、三月、三月、三月、
    三月、三月、三月、三月，並定應執行刑為有期徒刑一年六
    月確定；(3)再於九十六年五月十六日，因竊盜案件，經本院
    北斗簡易庭以九十六年度斗簡字第九號判處有期徒刑四月，
    得易科罰金確定；(4)另於九十六年五月二十八日，因詐欺案
    件，經本院北斗簡易庭以九十六年度斗簡字第一五０號判處
    有期徒刑三月，得易科罰金確定，前揭刑期經入監接續執行
    ，因中華民國九十六年罪犯減刑條例於九十六年七月十六日
    生效施行，乃經本院以九十六年度聲減字第一二０五號就上
    開(1)至(4)所示各罪之宣告刑均予減刑，並定應執行刑為有期
    徒刑一年二月（得易科罰金），經抗告後，由臺灣高等法院
    臺中分院以九十六年度抗字第六八一號駁回抗告確定，並已
    於九十六年十二月六日縮刑期滿執行完畢，有臺灣彰化地方
    法院檢察署刑案資料查註紀錄表、臺灣高等法院被告前案紀
    錄表各二份在卷可考，其於五年以內故意再犯本件有期徒刑
    以上之罪，為累犯，應依刑法第四十七條第一項之規定加重
    其刑。再被告係於九十七年六月十六日凌晨二時四十分許，
    騎乘前開竊得之機車前至彰化縣二水鄉○○村○○路二九號
    前，並將該機車停放於路旁而遇警盤查時，其於有偵查犯罪
    職權之機關或個人發覺其前開普通竊盜犯罪之前，主動向警
    方坦認有前揭普通竊盜犯行而自首，且主動接受裁判等情，
    已據被告陳明在卷，並有被告之警詢筆錄一份在卷可考，爰
    依刑法第六十二條前段之規定，減輕其刑；且被告前分別有
    加重、減輕之事由，依法應先加後減之。爰審酌被告之素行
    非佳（其前已有多次犯竊盜罪經判刑確定之前案紀錄，且經
    減刑之恩典而執行完畢後，竟仍不知警惕）、犯罪之動機、
    目的係為圖一己之私利、竊盜之手段、所竊取重型機車一台
    之價值、對被害人乙○所生之損害及其犯罪後之態度等一切
    情狀，量處如主文所示之刑（起訴書雖建請本院量處被告有
    期徒刑五月，惟本院酌以上情，認蒞庭檢察官於本院審理時
    對被告求處有期徒刑七月為適當，併為敘明），以示懲儆。
四、扣案之鑰匙一支，係被告所有、供竊取被害人乙○所有車牌
    號碼ＹＨＺ─九八一號重型機車一部所用之物一節，已據被
    告供明在卷，爰依刑法第三十八條第一項第二款之規定，併
    予宣告沒收之。
據上論斷，應依刑事訴訟法第二百九十九條第一項前段，刑法第
第三百二十條第一項、第四十七條第一項、第六十二條前段、第
三十八條第一項第二款，刑法施行法第一條之一第一項、第二項
前段，判決如主文。
本案經檢察官吳芙如到庭執行職務
中    華    民    國  九十七  年    八   月    十四   日
                  刑事第八庭    法  官  李雅俐
以上正本證明與原本無異。
如不服本判決，應於判決送達後10日內，向本院（切勿逕送臺灣
高等法院臺中分院）提出上訴狀，上訴書狀應「敘述具體上訴理
由」，並按他造當事人之人數附繕本。
告訴人或被害人對於判決如有不服具備理由請求檢察官上訴者，
其上訴期間之計算係以檢察官收受判決正本之日期為準。
中    華    民    國  九十七   年    八  月    十四   日
                                書記官  陳秀娟
附錄論罪科刑法條：
刑法第三百二十條第一項：
意圖為自己或第三人不法之所有，而竊取他人之動產者，為竊盜
罪，處五年以下有期徒刑、拘役或五百元以下罰金。


司法院資訊處製作；財團法人民間司法改革基金會備份。
